# 内部交易汇兑损益

提问人：23340025 时间：2016-11-30 14:31:12
请教陈版~ 对于母公司和境外非人民币记账本位币子公司之间的内部交易，如何考虑抵消汇兑损益的事？ 美元记账本位币、美元结算的子公司销售母公司货物，应收 100 ，期末报表折算成应收 700 境内母公司购货应付 100 美元，期末折算为RMB应付 700 ，汇兑损失 10
往来余额可以抵消掉，但是汇兑损失如何考虑是否要和“其他综合收益-外币报表折算差额"对抵呢
母公司含有实质上构成对子公司(境外经营)净投资的外币货币性项目的情况下，在编制合并财务报表时，应分别以下两种情况编制抵销分录： （ 1 ）实质上构成对子公司净投资的外币货币性项目以母公司或子公司的记账本位币反映，该 外币货币性项目产生的汇兑差额应转入“外币报表折算差额”； （ 2 ）实质上构成对子公司净投资的外币货币性项目，以母、子公司的记账本位币以外的货币 反映，应将母、子公司此项外币货币性项目产生的汇兑差额相互抵销，差额计入“外币报表折算差额”。
根据这个讲解，难道要考虑这笔内部交易企业预期是否通过资金结算，如果往来一直挂账就抵消，会走现金流清偿则不抵消？

回答人：chenyiwei
母子公司正常的经营性往来或者有明确偿还期限的借款，一方的汇兑损益与另一方的外币报表折算差额应分别确认，不能抵销。只有变为“实质上构成对子公司净投资的外币货币性项目”时，在合并报表层面才能将其汇兑损益转入外币报表折算差额。